<?xml version='1.0' encoding='utf-8'?>
<verb default="faisnéis" disambig="">
  <verbalNoun default="faisnéis" />
  <verbalAdjective default="faisnéiste" />
  <tenseForm default="faisnéis" tense="Past" dependency="Indep" person="Base" />
  <tenseForm default="faisnéiseamar" tense="Past" dependency="Indep" person="Pl1" />
  <tenseForm default="faisnéiseadar" tense="Past" dependency="Indep" person="Pl3" />
  <tenseForm default="faisnéiseadh" tense="Past" dependency="Indep" person="Auto" />
  <tenseForm default="faisnéis" tense="Past" dependency="Dep" person="Base" />
  <tenseForm default="faisnéiseamar" tense="Past" dependency="Dep" person="Pl1" />
  <tenseForm default="faisnéiseadar" tense="Past" dependency="Dep" person="Pl3" />
  <tenseForm default="faisnéiseadh" tense="Past" dependency="Dep" person="Auto" />
  <tenseForm default="faisnéiseadh" tense="PastCont" dependency="Indep" person="Base" />
  <tenseForm default="faisnéisinn" tense="PastCont" dependency="Indep" person="Sg1" />
  <tenseForm default="faisnéisteá" tense="PastCont" dependency="Indep" person="Sg2" />
  <tenseForm default="faisnéisimis" tense="PastCont" dependency="Indep" person="Pl1" />
  <tenseForm default="faisnéisidís" tense="PastCont" dependency="Indep" person="Pl3" />
  <tenseForm default="faisnéistí" tense="PastCont" dependency="Indep" person="Auto" />
  <tenseForm default="faisnéiseadh" tense="PastCont" dependency="Dep" person="Base" />
  <tenseForm default="faisnéisinn" tense="PastCont" dependency="Dep" person="Sg1" />
  <tenseForm default="faisnéisteá" tense="PastCont" dependency="Dep" person="Sg2" />
  <tenseForm default="faisnéisimis" tense="PastCont" dependency="Dep" person="Pl1" />
  <tenseForm default="faisnéisidís" tense="PastCont" dependency="Dep" person="Pl3" />
  <tenseForm default="faisnéistí" tense="PastCont" dependency="Dep" person="Auto" />
  <tenseForm default="faisnéiseann" tense="PresCont" dependency="Indep" person="Base" />
  <tenseForm default="faisnéisim" tense="PresCont" dependency="Indep" person="Sg1" />
  <tenseForm default="faisnéisimid" tense="PresCont" dependency="Indep" person="Pl1" />
  <tenseForm default="faisnéistear" tense="PresCont" dependency="Indep" person="Auto" />
  <tenseForm default="faisnéiseann" tense="PresCont" dependency="Dep" person="Base" />
  <tenseForm default="faisnéisim" tense="PresCont" dependency="Dep" person="Sg1" />
  <tenseForm default="faisnéisimid" tense="PresCont" dependency="Dep" person="Pl1" />
  <tenseForm default="faisnéistear" tense="PresCont" dependency="Dep" person="Auto" />
  <tenseForm default="faisnéisfidh" tense="Fut" dependency="Indep" person="Base" />
  <tenseForm default="faisnéisfimid" tense="Fut" dependency="Indep" person="Pl1" />
  <tenseForm default="faisnéisfear" tense="Fut" dependency="Indep" person="Auto" />
  <tenseForm default="faisnéisfidh" tense="Fut" dependency="Dep" person="Base" />
  <tenseForm default="faisnéisfimid" tense="Fut" dependency="Dep" person="Pl1" />
  <tenseForm default="faisnéisfear" tense="Fut" dependency="Dep" person="Auto" />
  <tenseForm default="faisnéisfeadh" tense="Cond" dependency="Indep" person="Base" />
  <tenseForm default="faisnéisfinn" tense="Cond" dependency="Indep" person="Sg1" />
  <tenseForm default="faisnéisfeá" tense="Cond" dependency="Indep" person="Sg2" />
  <tenseForm default="faisnéisfimis" tense="Cond" dependency="Indep" person="Pl1" />
  <tenseForm default="faisnéisfidís" tense="Cond" dependency="Indep" person="Pl3" />
  <tenseForm default="faisnéisfí" tense="Cond" dependency="Indep" person="Auto" />
  <tenseForm default="faisnéisfeadh" tense="Cond" dependency="Dep" person="Base" />
  <tenseForm default="faisnéisfinn" tense="Cond" dependency="Dep" person="Sg1" />
  <tenseForm default="faisnéisfeá" tense="Cond" dependency="Dep" person="Sg2" />
  <tenseForm default="faisnéisfimis" tense="Cond" dependency="Dep" person="Pl1" />
  <tenseForm default="faisnéisfidís" tense="Cond" dependency="Dep" person="Pl3" />
  <tenseForm default="faisnéisfí" tense="Cond" dependency="Dep" person="Auto" />
  <moodForm default="faisnéiseadh" mood="Imper" person="Base" />
  <moodForm default="faisnéisim" mood="Imper" person="Sg1" />
  <moodForm default="faisnéis" mood="Imper" person="Sg2" />
  <moodForm default="faisnéisimis" mood="Imper" person="Pl1" />
  <moodForm default="faisnéisigí" mood="Imper" person="Pl2" />
  <moodForm default="faisnéisidís" mood="Imper" person="Pl3" />
  <moodForm default="faisnéistear" mood="Imper" person="Auto" />
  <moodForm default="faisnéise" mood="Subj" person="Base" />
  <moodForm default="faisnéisimid" mood="Subj" person="Pl1" />
  <moodForm default="faisnéistear" mood="Subj" person="Auto" />
</verb>
